【裁判字號】    98,訴,534
【裁判日期】    980527
【裁判案由】    毒品危害防制條例
【裁判全文】
臺灣基隆地方法院刑事判決        98年度訴字第534號
公  訴  人  臺灣基隆地方法院檢察署檢察官
被      告  甲○○
上列被告因毒品危害防制條例案件，經檢察官提起公訴（98年度
毒偵字第702號），並經本院合議庭裁定由受命法官獨任進行簡
式審判程序，判決如下：
    主      文
甲○○施用第一級毒品，累犯，處有期徒刑柒月。
扣案內含難以完全析離之第一級毒品殘渣袋壹只沒收銷燬之。
    事實及理由
一、本件證據應補充：「被告於本院準備程序及審判程序之自白
    」、應適用之法條應補充：「扣案難以析離之第一級毒品海
    洛因殘渣袋壹只，因無論以何種方式分離包裝袋與其內裝之
    毒品，包裝袋內均會有極微量毒品殘留，故上述包裝袋應整
    體視為查獲毒品（參見最高法院95年度臺上字第3739號、第
    7354號判決），不問屬於犯人與否，應依毒品危害防制條例
    第18條第1項前段宣告沒收銷燬之。」外，餘均引用如附件
    檢察官起訴書之記載。
二、據上論斷，應依刑事訴訟法第273條之1第1項、第284條之1
    、第299條第1項前段、第310條之2、第454條第2項，毒品危
    害防制條例第10條第1項、第23條第2項、第18條第1項前段
    ，刑法第11條、第47條第1項，判決如主文。
本案經檢察官乙○○到庭執行職務。
中    華    民    國    98    年    5    月    27    日
                  刑事第四庭法  官    何怡穎
以上正本證明與原本無異。
如不服本判決應於收受送達後10日內向本院提出上訴書狀，並應
敘述具體理由；其未敘述上訴理由者，應於上訴期間屆滿後20日
內向本院補提理由書 (均須按他造當事人之人數附繕本)「切勿
逕送上級法院」。
中    華    民    國    98    年    5    月    27    日
                            書記官    王一芳
附錄論罪法條：
毒品危害防制條例第10條第1 項
施用第一級毒品者，處6 月以上5 年以下有期徒刑。
附件：
臺灣基隆地方法院檢察署檢察官起訴書
                                     98年度毒偵字第702號
    被      告  甲○○  男  39歲（民國○○年○月○○日生）
                        住基隆市○○區○○街20巷62號
                        國民身分證統一編號：Ｚ000000000號
上列被告因違反毒品危害防制條例案件，已經偵查終結，認應該
提起公訴，茲將犯罪事實及證據並所犯法條分敘如下：
            犯罪事實
一、甲○○前因施用毒品案件，經臺灣基隆地方法院裁定送觀察
    、勒戒後，認無繼續施用毒品之傾向，於民國90年7 月10日
    釋放出所。又因施用毒品案件，經臺灣桃園地方法院裁定送
    觀察、勒戒後，認無繼續施用毒品之傾向，於91年10月11日
    釋放出所。另因竊盜罪，經同法法院以91年度壢簡字第1278
    號判決有期徒刑3 月確定，於93年6月1日執行完畢。詎仍未
    戒除毒癮，基於施用第一級毒品之犯意，於98年3 月19日上
    午某時，在基隆市○○街某廟宇廁所內，施用第一級毒品海
    洛因1 次。嗣警於98年3月19日晚上7時許，在基隆市○○街
    20巷巷口查獲，並扣得第一級毒品海洛因殘渣袋1 袋，且經
    其同意採尿，送驗結果呈嗎啡陽性反應。
二、案經基隆市警察局第二分局報告偵辦。
            證據並所犯法條
一、證據清單
(一)台灣尖端先進生技醫藥股份有限公司於98年3 月27日出具濫
    用藥物檢驗報告1紙：
    證明被告於98年3 月19日所採集之尿液經送驗結果呈嗎啡陽
    性反應，足認被告確有施用第一級毒品海洛因之行為。
(二)基隆市警察局第二分局偵辦毒品案件尿液檢體對照表1 紙（
    代號：98-二-116）：
    證明送驗尿液確為被告親自排放。
(三)扣案之第一級毒品海洛因殘渣袋1 小包、基隆市警察局第二
    分局信六路所查獲涉嫌毒品危害防制條例毒品初步鑑驗報告
    單、扣押物品目錄表各1紙及照片4張：
    證明被告持有第一級海洛因，且供己施用之事實。
(四)本署刑案資料查註紀錄表、全國施用毒品紀錄表及矯正簡表
    、最高法院97年度第5次刑事庭會議決議文各1份：
    證明被告前因施用毒品案件，先後執行觀察、勒戒2 次，均
    認無繼續施用毒品傾向，本件被告施用毒品犯行係第3 度為
    警查獲。此次犯罪時間，雖距離其初犯時已逾5 年，然此中
    既曾因施用毒品，再送執行觀察、勒戒1次，即與單純「5年
    後再犯」之情形有別，是被告已無適用觀察勒戒處遇程序。
(五)被告甲○○於偵查中之自白：
    證明伊於上揭時、地施用第一級毒品之事實。
二、核被告所為，係犯毒品危害防制條例第10條第1 項施用第一
    級毒品罪嫌。被告持有第一級毒品海洛因後進而施用毒品，
    其持有毒品之低度行為應為施用毒品之高度行為所吸收，不
    另論罪。另被告曾受有期徒刑之執行完畢，有本署刑案資料
    查註紀錄表可參，其於5 年內故意再犯本件有期徒刑以上之
    罪，為累犯，請依刑法第47條第1 項規定加重其刑。扣案第
    一級毒品海洛因殘渣袋1小袋，請依上揭條例第18條第1項前
    段規定宣告沒收銷燬。
三、依毒品危害防制條例第23條第2項、刑事訴訟法第251條第1
    項提起公訴。
    此  致
臺灣基隆地方法院
中    華    民    國    98    年    4     月    30    日
                              檢  察  官  丙○○
本件正本證明與原本無異
中    華    民    國    98    年    5     月     4    日
                              書  記  官  陳慧儷
附錄本案所犯法條：
毒品危害防制條例第10條
施用第一級毒品者，處 6 月以上 5 年以下有期徒刑。
施用第二級毒品者，處 3 年以下有期徒刑。


司法院資訊處製作；財團法人民間司法改革基金會備份。
